臺灣高雄地方法院刑事判決　　　　　　 94年度簡上字第347號
上　訴　人
即　被　告　丙○○
上列被告因傷害案件，不服本院高雄簡易庭94年度簡字第2238號
中華民國94年4 月26日刑事簡易判決（聲請簡易判決處刑案號：
臺灣高雄地方法院檢察署94年度偵字第2432號），提起上訴，本
院管轄之第二審合議庭判決如下：
    主  文
上訴駁回。
    事  實
一、丙○○於民國93年11月30日下午4 時35分許，駕駛車牌號碼
    1073-FC 號自用小客車後載其母葉林足，沿高雄市苓雅區○
    ○○路快車道由東向西方向行駛，途經建國一路90之15號前
    ，因疏於注意，回頭觀看後方乘客葉林足，不慎擦撞前方停
    等紅綠燈，由甲○○所駕駛車牌號碼CL-1969 號自用小客車
    後，丙○○與甲○○均下車察看車損狀況（丙○○所涉毀損
    部分另由檢察官為不起訴處分），並因此發生口角爭執，丙
    ○○見甲○○並未受傷，即欲先行離去，然因甲○○不准讓
    其離開，並站在丙○○之車旁以手擋住車門阻止其離去，丙
    ○○即基於傷害他人身體之犯意，旋以踩油門倒車後再煞車
    之方式，用車門撞擊甲○○之左後腦及胸部多下後而駕車離
    去，致甲○○受有頭部外傷、左耳後瘀傷及胸部鈍挫傷之傷
    害。嗣經甲○○記下丙○○之車牌號碼並報警處理後，始悉
    上情。
二、案經甲○○訴由高雄市政府警察局苓雅分局移送臺灣高雄地
    方法院檢察署檢察官偵查後聲請簡易判決處刑。
    理  由
一、訊據上訴人即被告丙○○固供承於前揭時地駕車與告訴人甲
    ○○發生擦撞之事實，惟矢口否認有何傷害犯行，辯稱：伊
    緊急煞車來不及撞上告訴人車子後，要先行離開，但沒有用
    車撞傷告訴人云云。經查：前揭傷害之事實，業據告訴人甲
    ○○於警詢及偵訊時指訴綦詳，其於本院審理中並到庭證稱
    ：「當天我要回家，前面紅綠燈在閃黃燈，所以我減速車子
    很慢突然被撞擊第一下，車子還在走，被告撞第二次我就停
    車，我下車，被告也下車，被告問我人有無怎樣，我說我人
    沒有怎樣，但車子壞了，他說要開車到旁邊再講，我說不行
    ，我拿手機要報警，被告在我拿手機要打電話的時就進到車
    內裡面邊跟我說他要開到路邊，我說不行，我不讓被告關車
    門，我左手拉住車門上方的手把，右手擋住車門，不讓他關
    車門，然後被告就很快倒車，倒車後又踩煞車，車門撞到我
    左耳的下方，我痛我轉身用胸部朝前方，被告又倒車，又煞
    車，連續四次，撞擊我的胸部，然後他直接加油門往前衝，
    我就放手，．．．」等語，又告訴人因此受有頭部外傷、左
    耳後瘀傷及胸部鈍挫傷之傷害，並有高雄市立聯合醫院93年
    11月30日及12月1 日診斷證明書各1 紙在卷可憑。而觀諸前
    揭診斷證明書所載告訴人所受之傷勢，顯係遭受外力撞擊所
    致，且受傷部位核與告訴人指訴遭被告倒車撞擊之情狀相符
    ，足認告訴人指證其遭被告以倒車方式而以車門撞擊身體之
    情節，應係真實，堪可採信。又參以被告係因駕車不慎而擦
    撞告訴人之車輛，有道路交通事故現場圖、調查報告表及談
    話紀錄表各1 份在卷可稽，則在被告要自行離去現場及告訴
    人不願讓其離去而以手擋住其車門之情況下，被告因而以倒
    車方式撞擊欲阻其離去之告訴人，亦與常情不相違背，且參
    酌告訴人多處傷害之嚴重情形，衡情應非告訴人自殘假造。
    綜上所述，被告空言否認傷害犯行，顯係事後卸責之詞，不
    足採信。本件事證明確，被告犯行洵堪認定。
二、核被告所為，係犯刑法第277 條第1 項之普通傷害罪。被告
    犯罪事證明確，原審據以論科，並審酌被告僅因交通事故糾
    紛，即遽然傷害告訴人，行為惡劣，且犯後又否認犯行，顯
    然無悔，並斟酌告訴人所受之傷害程度等一切情狀，量處被
    告拘役50日，並諭知易科罰金之折算標準。經核認事用法均
    無違誤，量刑亦屬妥適。被告提起上訴否認犯行，指摘原判
    決不當，並無理由，應予駁回。
據上論斷，應依刑事訴訟法第455 之1 第1 項、第3 項、第368
條，判決如主文。
本案經檢察官乙○○到庭執行職務。
中　　華　　民　　國　　94　　年　　6 　　月　　30　　日
                    刑事第八庭  審判長法　官  陳樹村
                                      法  官  林意芳
                                      法  官  吳俊龍
以上正本證明與原本無異。
不得上訴。
中　　華　　民　　國　　94　　年　　7 　　月　　　4 　日
                                      書記官  許麗珠
附錄本案論罪科刑法條：
中華民國刑法第277條
傷害人之身體或健康者，處3 年以下有期徒刑、拘役或1 千元以
下罰金。
犯前項之罪因而致人於死者，處無期徒刑或7 年以上有期徒刑；
致重傷者，處3 年以上10年以下有期徒刑。
